臺灣新北地方法院刑事判決
111年度訴字第126號
聲  請  人  臺灣新北地方檢察署檢察官
被      告  黃○豪


上列被告因傷害案件，經檢察官聲請簡易判決處刑（110年度偵
字第10456號），本院認為不得逕以簡易判決處刑（111年度簡字
第237號），改依通常程序審理，判決如下：
    主  文
本件公訴不受理。
   理  由
一、聲請意旨略以：被告黃○豪於民國（下同）109年9月6日17時
    44分許，基於傷害之犯意，在新北市○○區○○路000巷000弄00
    號前，見前女友謝旻姍與王滇惠（已歿）發生爭執，竟以徒
    手與丟擲安全帽方式攻擊王滇惠，致王滇惠受有頭部外傷並
    右唇傷口、左眼周圍挫傷等傷害。因認被告涉犯刑法第277
    條第1項之傷害罪嫌等情。
二、按起訴之程序違背規定者，應諭知不受理之判決，並得不經
    言詞辯論為之，刑事訴訟法第303條第1款及第307條分別定
    有明文。而少年事件處理法第3條第1款規定：「少年有觸犯
    刑罰法律之行為者，由少年法院依本法處理之」；同法第18
    條第1項並規定：「司法警察官、檢察官或法院於執行職務
    時，知有第3條第1項第1款之事件者，應移送該管少年法院
    」，少年事件處理法施行細則第7條第1項則規定：「檢察官
    受理一般刑事案件，發現被告於犯罪時未滿18歲者，應移送
    該管少年法院。但被告已滿20歲者，不在此限」。同法第少
    年事件處理法第65條規定：「對於少年犯罪之刑事追訴及處
    罰，以依第27條第1項、第2項移送之案件為限」，同法第27
    條第1、2項則規定：「少年法院依調查之結果，認少年觸犯
    刑罰法律，且有左列情形之一者，應以裁定移送於有管轄權
    之法院檢察署檢察官︰一、犯最輕本刑為5年以上有期徒刑之
    罪者。二、事件繫屬後已滿20歲者。除前項情形外，少年法
    院依調查之結果，認犯罪情節重大，參酌其品行、性格、經
    歷等情狀，以受刑事處分為適當者，得以裁定移送於有管轄
    權之法院檢察署檢察官」。是依上開規定可知，少年犯罪原
    則上應由少年法庭先行處理（即少年法庭之先議權），必於
    少年法庭裁定移送後，受移送之檢察署檢察官始能偵辦，倘
    檢察官於受移送前逕行提起公訴，除有少年事件處理法施行
    細則第8條第1項但書（即少年已滿20歲）規定之情形外，其
    起訴程序顯然違反規定。
三、經查，本件被告黃○豪係91年10月22日出生，有被告之個人
    戶籍資料（完整性名）查詢結果在卷可憑，而檢察官聲請簡
    易判決處刑意旨認為被告涉犯刑法第277條第1項傷害罪嫌之
    犯罪時間，是109年9月6日，顯見被告為本件犯罪行為時是1
    2歲以上未滿18歲的少年，又檢察官於110年3月25日受理偵
    查本案時（見110偵10456號卷第1頁分案日期），被告亦未
    滿20歲（於111年1月12日繫屬本院時，亦尚未滿20歲）。揆
    諸前揭說明，被告所涉本件傷害犯行部分應由檢察官移送本
    院少年法庭審理，然檢察官卻逕向本院刑事庭聲請簡易判決
    處刑，則其起訴程序顯然違背規定，爰就被告所犯之罪為公
    訴不受理之諭知，並由檢察官另行處理，以期適法。
據上論斷，應依刑事訴訟法第452條、第451條之1第4項但書第3
款、第303條第1款、第307條，判決如主文。
本案經檢察官周懿君聲請本院以簡易判決處刑。
中　　華　　民　　國　　111 　年　　2 　　月　　8 　　日
                  刑事第二十六庭審判長法　官  徐蘭萍
　　　　　　　　　 
　　　　　　　　　                    法  官  朱學瑛
　　　　　　　　　　　　　　　　　　　
　　　　　　　　　　　　　　　　　　　法  官  黎錦福
　　　　　　　　　　　　　　　　　　　
上列正本證明與原本無異。
如不服本判決，得於判決送達之日起20日內敘明上訴理由，向本
院提出上訴狀(應附繕本)，上訴於臺灣高等法院。其未敘述上訴
理由者，應於上訴期間屆滿後20日內向本院補提理由書「切勿逕
送上級法院」。　
                                      書記官　羅采蘋
中　　華　　民　　國　　111 　年　　2 　　月　　8 　　日